臺灣臺南地方法院刑事判決
111年度訴字第613號
公  訴  人  臺灣臺南地方檢察署檢察官
被      告  吳世昱


選任辯護人  陳柏乾律師
上列被告因違反毒品危害防制條例案件，經檢察官提起公訴（11
0年度偵字第22508號），本院判決如下：
    主  文
甲○○共同販賣第三級毒品而混合二種以上之毒品，未遂，處有
期徒刑壹年拾月。緩刑參年，緩刑期間付保護管束。
扣案如附表編號壹至參所示之物均沒收。
    事  實
一、甲○○明知「硝甲西泮」、「甲基-N,N-二甲基卡西酮」為毒
    品危害防制條例所列之第三級毒品、硝西泮為同條例所列之
    第四級毒品，並知悉毒品咖啡包常同時混雜不同之毒品混合
    而成，其內可能含有二種以上之毒品，依法不得販賣，竟與
    真實姓名年籍不詳暱稱「春哥」之成年男子，共同基於販賣
    混合有第三級、第四級混合型毒品咖啡包以營利之犯意聯絡
    ，由「春哥」使用WeChat通訊軟體張貼「小叮噹物流竹蜻蜓
    外送」之隱喻販賣毒品廣告訊息，暗示欲販賣毒品咖啡包予
    不特定之人，甲○○則負責交付毒品及收取價金。適有員警執
    行網路巡邏勤務時發現上情，遂喬裝買家，以通訊軟體與「
    春哥」接洽，雙方議定於民國110年10月18日號晚間，在臺
    南市○○區○○○路000號前，以新臺幣(下同)17,500元之價錢，
    交易如附表編號1、2所示毒品咖啡包。「春哥」即聯繫甲○○
    ，於同日中午12時許，將如附表編號1、2所示含有第三級毒
    品「硝甲西泮」、第四級毒品「硝西泮」之咖啡包交付予甲
    ○○，指示甲○○向交易對象收取價金17,500元。甲○○則攜帶附
    表編號1、2所示毒品咖啡包，駕駛車牌號碼0000-00號自用
    小客車，前往臺南市○○區○○○路000號前，將附表編號1、2所
    示毒品咖啡包交付予員警，而著手於販賣毒品犯行，隨即遭
    警方逮捕而未遂，警方並當場扣得如附表所示之物，循線查
    悉上情。
二、案經臺南市政府警察局大園分局報告臺灣臺南地方檢察署檢
    察官偵查起訴。
    理  由
壹、程序事項－證據能力部分：
    按被告以外之人於審判外之言詞或書面陳述，除法律有規定
    者外，不得作為證據，刑事訴訟法第159條第1項定有明文；
    另按被告以外之人於審判外之陳述，雖不符前4條（即刑事
    訴訟法第159條之1至第159條之4）之規定，而經當事人於審
    判程序同意作為證據，法院審酌該言詞陳述或書面陳述作成
    時之情況，認為適當者，亦得為證據，刑事訴訟法第159條
    之5第1項定有明文。經查，本案據以認定被告甲○○犯罪事實
    存否之被告以外之人於審判外之言詞及書面陳述，雖屬傳聞
    證據，但因檢察官、被告及辯護人於本院審理時均同意作為
    證據使用（本院卷第36頁），本院審酌上開證據均係依法取
    得，並無任何違背法律規定之情事，認為適當，依上揭規定
    ，認均有證據能力。
貳、實體部分－得心證之理由：
  一、上開犯罪事實，業據被告甲○○於警詢、偵查及本院審理 
      時均坦承不諱，並有桃園市政府警察局大園分局搜索扣押
      筆錄及扣押物品目錄表2份(警卷第15至25頁)、自願受搜
      索同意書1份(警卷第27頁)、勘查採證同意書1份(警卷第3
      9頁)、現場及相關照片（含通訊軟體通訊紀錄截圖翻拍照
      片）1份(警卷第57至133頁)等資料在卷可稽，而扣案如附
      表編號1、2所示之毒品經內政部警政署隨機抽取鑑定結果
      ，檢驗出微量第三級毒品「硝甲西泮(硝甲氮平)”(Nlmeta
      zepam)及微量第四級毒品”硝西泮(耐妥眠)”(Nitrazepam)
      、「甲基-N,N-二甲基卡西酮(Methyl-N，N-3、純度約百
      分之七）等情，亦有內政部警政署刑事警察局111年3月25
      日刑鑑字第1108024843號鑑定書在卷可憑(偵卷第67至68
      頁)。足認被告自白核與事實相符，可以採信。
  二、毒品之非法交易向為政府查禁森嚴且重罰不寬貸之行為，
      為一般民眾普遍認知之事，倘非有利可圖，絕無平白甘冒
      被查緝重罰之高度風險，而單純代無深切交情之人購買毒
      品之理。又販賣毒品本非可公然為之，亦無公定價格，容
      易分裝並增減份量，而每次買賣之價量，可能隨時依雙方
      關係深淺、資力、需求量及對行情之認知、來源是否充裕
       、查緝是否嚴緊、購買者被查獲時供述購買對象之可能
      風險之評估等，而異其標準，非可一概論之，是販賣毒品
      之利得除被告坦承犯行或價量俱臻明確外，委難察得其交
      易實情，然販賣者從價差或量差中牟利之方式雖異，惟其
      販賣行為在意圖營利則屬同一。查被告甲○○與員警所喬裝
      之購毒者均非至親，又屬有償行為，參以被告甲○○於警詢
      、偵訊時供稱：我交易後把錢拿給「春哥」，「春哥」再
      從中拿一些錢給我；因為有酬勞所以幫對方賣毒品咖啡包
      ；春哥說如果完成交易會給我5,000到6,000元等語（警卷
      第11頁；偵查卷第22、38頁），被告確有營利意圖甚明。
  三、綜上所述，本案事證明確，被告甲○○之犯行堪以認定，應
      依法論罪科刑。
參、論罪科刑：
　一、按毒品危害防制條例第9條第3項明定「犯前5條之罪而混
      合2種以上之毒品者，適用其中最高級別毒品之法定刑，
      並加重其刑至2分之1」，該規定之立法理由揭櫫「本條第
      3項所稱之混合，係指將2種以上之毒品摻雜調合，無從區
      分而言（如置於同一包裝）。依目前毒品查緝實務，施用
      混合毒品之型態日益繁多，且因混合毒品之成分複雜，施
      用後所造成之危險性及致死率均高於施用單一種類者，為
      加強遏止混合毒品之擴散，爰增訂第3項，規定犯第4條至
      第8條之罪，而有混合2種以上毒品之情形者，加重其刑至
      二分之一。另本項係屬分則之加重，為另一獨立之犯罪型
      態，如其混合2種以上毒品屬不同級別，應依最高級別毒
      品所定之法定刑，並加重其刑至二分之一，例如販賣混合
      第三級及第四級毒品者，依販賣第三級毒品之法定刑處斷
      ，並加重其刑至二分之一；如屬同一級別者，因無從比較
      高低級別，則依各該級別毒品所定之法定刑，加重其刑至
      二分之一，併予敘明。」（毒品危害防制條例第9條第3項
      109年1月15日立法理由參照）。經查，附表編號1所示毒
      品咖啡包，鑑定結果含有如附表編號1所示第三、四級毒
      品，係同一包裝內摻雜調合有二種以上之毒品，自屬該項
      所稱之混合二種以上之毒品。
　二、被告甲○○與「春哥」共同基於意圖營利販賣第三、四級混
      合型毒品之犯意聯絡，由「春哥」張貼隱喻販賣毒品廣告
      訊息，經無購買真意之員警佯與該成年友人聯繫毒品交易
      事宜，再由被告取得毒品咖啡包後，依約前往交易地點暴
      露犯罪事證而交易未果，是核被告所為，係犯毒品危害防
      制條例第9條第3項、第4條第6項、第3項、第4項之販賣第
      三級毒品而混合二種以上之毒品未遂罪。被告與「春哥」
      就本案犯行有犯意聯絡及行為分擔，為共同正犯。
　三、刑之加重減輕：
　　(一)被告甲○○所販賣之毒品咖啡包係混合第三、四級二種以
        上不同毒品成分，應依毒品危害防制條例第9條第3項規
        定，適用其中最高級別毒品即販賣第三級毒品之法定刑
        ，並加重其刑。
　　(二)被告甲○○已著手於犯罪行為之實行，因佯裝買家之警方
        無購毒真意而不遂，為未遂犯，爰依刑法第25條第2 項
        之規定減輕其刑。
　　(三)被告甲○○於警詢、偵查及本院審理中均自白本案販賣第
        三級毒品而混合二種以上毒品未遂犯行，應依毒品危害
        防制條例第17條第2 項之規定減輕其刑。並應依刑法第
        70條、第71條之規定，先加後減其刑，並遞減之。
　四、爰審酌被告甲○○明知販賣含有第三、四級毒品成分之咖啡
      包乃我國法制嚴格查禁之行為，竟猶為貪圖不法私利，無
      視政府反毒政策，與成年不詳姓名之「春哥」共同販賣毒
      品咖啡包，殘害國民身心健康，助長社會濫用毒品風氣，
      破壞社會治安與善良秩序，所為應予非難；惟念及被告於
      行為時未滿二十歲，犯後始終坦認犯行，態度良好；本案
      犯行之前沒有任何前科紀錄，素行尚佳；本案經員警即時
      查獲，未生販賣既遂之結果，本案毒品咖啡包之數量雖多
      達52包，驗出毒品之含量及純質均低，犯罪所生的危害較
      低；內含之毒品種類、預計可獲得之利潤；因及時遭員警
      查獲而未有實際獲利，犯罪情節尚非鉅大，兼衡檢察官、
      被告及辯護人對於量刑之意見，並斟酌被告自述之教育程
      度、職業、收入、家庭生活經濟狀況等一切情狀，量處如
      主文所示之刑。
　五、被告甲○○未曾因故意犯罪受有期徒刑以上刑之宣告，有臺
      灣高等法院被告前案紀錄表在卷可按。其因一時失慮，而
      為本件犯行，犯後已坦承犯行，堪認具有悔意，且被告為
      本案犯行時未滿20歲，年輕識淺，思慮不周，本院認被告
      其經此偵、審程序及刑罰宣告之教訓後，當知警惕，應無
      再犯之虞，上開所宣告之刑，以暫不執行為適當，爰宣告
      緩刑如主文所示。併依刑法第93條第1項第2款規定，諭知
      被告於緩刑期間付保護管束，以適度追蹤並惕勵其行止，
      用啟自新。倘被告違反上開應行負擔之事項且情節重大，
      足認此次宣告之緩刑難收其預期效果而有執行刑罰之必要
      者，依刑法第75條之1第1項第4款之規定，其緩刑之宣告
      仍得由檢察官聲請撤銷，併此敘明。
肆、沒收部分：
　一、扣案如附表編號1至2所示之物品，含有第三、四級毒品成
      分，有內政部警政署刑事警察局111年3月25日刑鑑字第11
      08024843號鑑定書在卷可考(偵卷第67至68頁)，均為被告
      甲○○著手販賣，未及售出而為警查獲之毒品，屬違禁物，
      除鑑定用畢部分，因已滅失外，自應連同無析離實益之外
      包裝，依刑法第38條第1 項規定，宣告沒收。
　二、附表編號3之手機，為被告甲○○所有供本案販賣第三、四
      級毒品所用於與共犯「春哥」聯繫本案交易事宜，業據被
      告自承在卷(偵卷第21至22頁)，應依毒品危害防制條例第
      19條第1項之規定沒收。
　三、附表編號4之物，雖為被告甲○○所有之物，但並無證據證
      明係被告用以供本件販賣毒品所用，與本件被告犯行無涉
      ，爰不予宣告沒收。
據上論斷，應依刑事訴訟法第299條第1項前段，毒品危害防制條
例第9條第3項、第4條第3項、第4項、第6項、第17條第2項、第1
9條第1項，刑法第11條、第28條、第25條第2項、第38條第1項、
第41條第1項第1款、第93條第1項第2款，判決如主文。　　　　
本案經檢察官蘇烱峯起公訴，檢察官盧駿道到庭執行職務。
中　　華　　民　　國　　111 　年　　9 　　月　　22　　日
                刑事第十二庭　審判長法　官  卓穎毓
                                    法　官  李俊彬
                                    法　官  莊玉熙
以上正本證明與原本無異。
如不服本判決應於收受本判決後20日內向本院提出上訴書狀，並
應敘述具體理由。其未敘述上訴理由者，應於上訴期間屆滿後20
日內向本院補提理由書狀（均須按他造當事人之人數附繕本）「
切勿逕送上級法院」。 
                                    書記官　陳昱潔
中　　華　　民　　國　　111 　年　　9 　　月　　27　　日
附錄本案論罪科刑法條：
毒品危害防制條例第4條
製造、運輸、販賣第一級毒品者，處死刑或無期徒刑；處無期徒
刑者，得併科新臺幣3千萬元以下罰金。
製造、運輸、販賣第二級毒品者，處無期徒刑或10年以上有期徒
刑，得併科新臺幣1千5百萬元以下罰金。
製造、運輸、販賣第三級毒品者，處7年以上有期徒刑，得併科
新臺幣1千萬元以下罰金。
製造、運輸、販賣第四級毒品者，處5年以上12年以下有期徒刑
，得併科新臺幣5百萬元以下罰金。
製造、運輸、販賣專供製造或施用毒品之器具者，處1年以上7年
以下有期徒刑，得併科新臺幣1百50萬元以下罰金。
前五項之未遂犯罰之。

毒品危害防制條例第9條
成年人對未成年人販賣毒品或犯前三條之罪者，依各該條項規定
加重其刑至二分之一。
明知為懷胎婦女而對之販賣毒品或犯前三條之罪者，亦同。
犯前五條之罪而混合二種以上之毒品者，適用其中最高級別毒品
之法定刑，並加重其刑至二分之一。

附表(扣案物)：
編號 物品名稱 數量 備註 1 聖旨毒品咖啡包 50包 1.驗前總毛重273.75公克(包裝總重約21.05公克)，驗前總淨重約252.70公克 2.隨機抽取1包鑑定，經檢視內含淡紫色顆粒及粉末，淨重5.03公克，取1.26公克鑑定用罄，餘3.77公克。 3.檢出微量第三級毒品”硝甲西泮(硝甲氮平)”(Nimetazepam)及微量第四級毒品”硝西泮(耐妥眠)”(Nitrazepam)等成分。 【內政部警政署刑事警察局111年3月25日刑鑑字第1108024843號鑑定書(偵卷第67至68頁)】 2 海賊王毒品咖啡包 2包 1.總毛重11.85公克(包裝總重約1.98公克)，驗前總淨重約9.87公克。 2.隨機抽取1包鑑定：經檢視內含淡橘色顆粒及粉末，淨重3.04公克，取1.07公克鑑定用罄，餘1.97公克。 3.檢出第三級毒品”甲基-N,N-二甲基卡西酮”(Methyl-N,N-Dimethylcathinone)成分。純度約7%。依據抽測純度值，推估均含甲基-N,N-二甲基卡西酮之驗前總純質淨重約0.69公克。 【內政部警政署刑事警察局111年3月25日刑鑑字第1108024843號鑑定書(偵卷第67至68頁)】 3 IPhone 7 智慧型手機(含中國聯通SIM卡1枚) 1支 手機無破裂 IMEI：000000000000000  4 IPhone 11 智慧型手機(含中華電信SIM卡1枚) 1支 螢幕破裂 IMEM：000000000000000